# 使用权资产确认年限

提问人：殷豪豪豪豪 时间：2023-05-29 22:06:19
陈版主您好，最后做IPO遇到一个问题，企业是做光伏电站的，和业务签订了屋顶的租赁协议，并且将这些屋顶作为了使用权资产
使用权资产的确认年限按 25 年确认，但是律师提到法律规定租赁最长不能超过 20 年，那么应不应该修改我们的使用权资产确认年限？
我的疑问在于，租赁合同的签订内容大多是以 租赁 20 年然后加到期有权续约 5 年这样的模式签订，那么我们企业会计在做折旧年限会计估计时候认为 20 年到期极大可能会续约，所以按 25 年确认了使用权资产的初始折旧年限，这样的做法不合理吗？ 我们会计师本来也不是法律专家，法律条文规定租赁合同不能超过 20 年，但是也没规定使用权资产折旧年限不能超过 20 年吧？

回答人：chenyiwei
由于光伏电站的建设和运营必须以租赁业主的屋顶为前提，故可以合理预期在法律限定的 20 年后会继续延长 5 年。
由于根据租赁准则规定，在确定租赁期时应合理考虑续租选择权的影响，故仍按 25 年确认使用权资产并无问题。
会计处理基于经济实质，不能仅仅考虑法律形式。不同专业人士从各自专业领域的角度，看问题的角度有差异，不能完全被其他专业人士的视角所主导，而应立足于本领域的专业规则和专业视角，同时合理考虑其他专业人士意见中的相关和合理的部分，但前提是不与本领域内的专业规则相冲突。